# 所得税税率变化引起的

提问人：yahmm 时间：2011-02-15 19:25:36
递延所得税费用增减是不是属于非经常性损益，谢谢。金额比较大
[ 本帖最后由 yahmm 于 2011-2-15 19:46 编辑 ]

回答人：chenyiwei
回复 沙发 yahmm 的帖子需要注意区分。一般掌握以下原则： 1 、某个损益项目属于非经常性损益的，则与之对应的递延所得税对相应期间的递延所得税费用的影响也属于非经常性损益。 2 、当因为新发布的税收政策而导致适用税率发生变化时（例如从 2007 年的33 ％变为 2008 年的 25 ％），则计入非经常性损益的金额＝当年年初暂时性差异金额*前后两年适用税率之差。 如果税收政策没有改变或新发布，但由于本企业的基本情况发生变化导致计算递延所得税资产或负债所使用的税率发生变化的（例如新取得或丧失高新技术企业资格），则是否属于非经常性损益应当根据相关“触发事件”性质的特殊性和预计发生频率进行判断。